---
title: "RSY: MC2"
subtitle: "Studiengang Data Science (HS2022), FHNW"
author: "Jan Zwicky und Gabriel Torres"
date: "Letzte Aktualisierungen: `r format(Sys.time(), '%B %d, %Y')`"
output:
  bookdown::html_document2:
      code_folding: show
      toc: true
      toc_depth: 3
      toc_float: true
      number_sections: true
editor_options: 
  chunk_output_type: console
---
<style>
#TOC {
  background-color: #F5F5F5;
  font-size: 16px;
}
#header{
  color: #708090;
  background-color: #F5F5F5;
  font-size: 30px;
}
body{
  color: #708090;
  background-color:#F5F5F5;
}
</style>

# Vorbereitung {-}
## Pakete laden und konfigurieren {-}
```{r setup, cache = TRUE, message = FALSE, warning = FALSE}
# Pakete für Data Wrangling und Visualisierung
library(tidyverse)

# Pakete für das HTML
library(bookdown)
library(knitr)

# Konfiguration
knitr::opts_chunk$set(fit.align = "left", cache = TRUE, warning = FALSE, message = FALSE)
set.seed(100)
```

Für diese Mini Challenge verzichten wir auf die Library recommenderlabs, da man die beschriebenen Konzepte gut ohne die Library umsetzen kann.

## Daten einlesen {-}
```{r}
# Nur Movies und Ratings einlesen
movies <- read.csv("ml-latest-small/movies.csv", sep = ",")
ratings <- read.csv("ml-latest-small/ratings.csv", sep = ",")
```

Zur Bearbeitung dieser Minichallenge brauchen wir nur den Movies und Ratings Datensatz.

## Vorbereitung der Daten {-}
```{r}
# Bewertungen normieren
norm_ratings <- ratings %>%
  group_by(userId) %>%
  summarise(mean_rating = mean(rating), sd_rating = sd(rating)) %>%
  full_join(., ratings, by = "userId")

norm_ratings$z_rating <- (norm_ratings$rating - norm_ratings$mean_rating) /
  norm_ratings$sd_rating

# User Movie Bewertungsmatrix erstellen
users_items <- norm_ratings %>%
  select(movieId, userId, z_rating) %>%
  pivot_wider(names_from = movieId, values_from = z_rating) %>%
  column_to_rownames(var = "userId")

# Sortieren und nur bewertete Filme mitgeben
users_items <- users_items[, order(as.integer(colnames(users_items)))]
```

Hier stellen wir zur Vorbereitung eine User-Movie Bewertungsmatrix mit auf User normierten Z-ratings.

# Erzeugung von Film- & Nutzerprofilen
## Binäre User-Liked-Items Matrix f̈ür alle Nutzer erzeugen.
```{r}
users_items_binary <- users_items >= 0
```

Hier haben wir unsere vorherige Matrix genommen und alle Werte, welche unter 0 haben, auf FALSE gesetzt. Die restlichen Werte wurden auf TRUE gesetzt.

## Dimension der User-Liked-Items Matrix prüfen und ausgeben.
```{r}
dim(users_items)
dim(users_items_binary)
```

Die Matrizen beinhalten 610 User und 9724 Movies.

## Movie-Genre Matrix für alle Filme erzeugen. 
```{r}
# Genres aufteilen und als Matrix pivotieren
movies_genres <- as.matrix(movies %>%
  separate_rows(genres, sep = "\\|", convert = FALSE) %>%
  replace(. == "", "no genres listed") %>%
  mutate(value = TRUE) %>%
  select(movieId, genres, value) %>%
  pivot_wider(names_from = genres, values_from = value, values_fill = FALSE) %>%
  column_to_rownames("movieId"))

# Sortieren und nur bewertete Filme mitgeben
movies_genres_rated <- movies_genres[colnames(users_items_binary), ]
```

## Dimension der Movie-Genre Matrix prüfen und ausgeben.
### All movies
```{r}
dim(movies_genres)
```

Die Matrix beinhaltet jetzt alle 9742 Filme und 20 Genres.

### Only rated movies
```{r}
dim(movies_genres_rated)
```

Diese Matrix beinhaltet alle bewerteten Filme (9724) und 610 User.

## Anzahl unterschiedlicher Filmprofile bestimmen und visualisieren.
Wenn man visualisiert, wie oft ein Genre im Movie Datensatz vorkommt, erhält man folgenden Plot:
```{r}
# Liste mit der Anzahl Filme in einem bestimmten Genre erstellen
movies_profiles <- movies_genres %>%
  colSums() %>%
  as.list() %>%
  tibble(genre = names(.), count = unname(unlist(.)))

ggplot(movies_profiles, aes(count, genre)) +
  geom_col() +
  labs(x = "Anzahl Filme", y = "Genre", title = "Anzahl Filme pro Genre") +
  theme_minimal()
```

Man erkennt, dass Drama und Comedy Filme am häufigsten vorkommen.

## Alternativ mit Kombinationen
Falls man alternativ die Anzahl Filme pro Kombination von Genres visualisiert, sieht das so aus:
```{r}
movies_profiles_ <- movies %>%
  group_by(genres) %>%
  summarise(Anzahl_Filme = n())

number_profile <- nrow(movies_profiles_)
sum_bottom <- movies_profiles_ %>%
  arrange(Anzahl_Filme) %>%
  head(number_profile - 30) %>%
  summarise(genres = "andere Kombinationen", Anzahl_Filme = sum(Anzahl_Filme))

different_movies <- rbind(
  movies_profiles_ %>%
    arrange(desc(Anzahl_Filme)) %>%
    head(30),
  sum_bottom
) %>%
  mutate(genres = fct_reorder(genres, Anzahl_Filme))

ggplot(different_movies, aes(Anzahl_Filme, factor(genres))) +
  geom_col() +
  labs(x = "Anzahl Filme", y = "Genrekombinationen", title = "Anzahl Filme pro Genrekombination") +
  theme_minimal()
```

Hier erkennt man, dass es nicht sehr viele Genrekombinationen gibt, welche sehr häufig vorkommen. Die meisten Kombinationen kommen nur sehr selten vor. Die häufigste Kombination ist Drama und Comedy.

## Nutzerprofile im Genre-Vektorraum erzeugen.
```{r}
# Variablen zur Berechnung
num_user <- dim(users_items_binary)[1]
num_genres <- dim(movies_genres)[2]
num_movies <- dim(users_items_binary)[2]

# Intitialisierung der Matrix
users_profiles <- matrix(0, num_user, num_genres)
colnames(users_profiles) <- colnames(movies_genres)
rownames(users_profiles) <- rownames(users_items_binary)

# Jeder User wird einzeln berechnet.
for (users_index in rownames(users_profiles)) {
  # User row wird gespeichert
  user <- users_items_binary[users_index, ]
  # Anzahl der Bewertungen wird gespeichert
  num_ratings <- sum(!is.na(user))
  # Array mit dem index der liked movies wird erstellt
  liked_movies <- names(user[which(user == T)])
  # Häufigkeit der Genre likes wird berechnet
  if (length(liked_movies) == 1) {
    users_profiles[users_index, ] <- movies_genres[liked_movies, ] / num_ratings
  } else {
    users_profiles[users_index, ] <- colSums(movies_genres[liked_movies, ]) / num_ratings
  }
}
```

Hier wurden die Nutzerprofile im Genre-Vektorraum erzeugt. Die Matrix beinhaltet für jeden User die Häufigkeit, wie oft er ein Genre geliked hat.

## Dimension der User-Genre-Profil Matrix prüfen und ausgeben.
```{r}
dim(users_profiles)
```

Die Matrix beinhaltet jetzt 610 User und 20 Genres.

## Anzahl unterschiedlicher Nutzerprofile bestimmen, wenn Stärke der Genre-Kombination (a) vollständig (b) binär berücksichtigt wird.
```{r}
# (a) vollständig
print(paste("Unterschiedliche Nutzerprofile:", nrow(unique(users_profiles))))
# (b) binär (score = TRUE wenn score über (2 * durchschnitt) der scores des users liegt, sonst FALSE)
users_profiles_binary <- users_profiles > (2 * rowMeans(users_profiles))
print(paste("Unterschiedliche Binäre Nutzerprofile:", nrow(unique(users_profiles_binary))))
```

Wenn man mit einer nicht binären User Profiles Matrix arbeitet, ist jedes Nutzerprofil unterschiedlich.
Wenn man aber mit einer binären User Profiles Matrix arbeitet, sind es schon weniger Nutzerprofile.
Bei uns sind es zum Beispiel 134 unterschiedliche Nutzerprofile in der binären Matrix.

# Ähnlichkeit von Nutzern und Filmen
## Cosinus-Ähnlichkeit zwischen User-Genre- und Movie-Genre-Matrix berechnen.
```{r}
calc_cos_similarity_twomtrx <- function(m1, m2) {
  if (dim(m1)[2] != dim(m2)[2]) {
    return("Matrizen haben nicht die gleiche Anzahl an Spalten")
  }
  M1M2T <- m1 %*% t(m2)
  normM1 <- sqrt(rowSums(m1^2))
  normM2 <- sqrt(rowSums(m2^2))
  norms <- normM1 %*% t(normM2)
  return(M1M2T / norms)
}

similarity_users_movies <- calc_cos_similarity_twomtrx(movies_genres, users_profiles)
```

Erstellen wir eine Funktion zur Berechnung der Cosinus Ähnlichkeit zwischen der User-Genre- und der Movie-Genre-Matrix.
Die einzige Bedingung ist, dass beide Matrizen die gleiche Anzahl an Genres haben.

Anschliessend rechnen wir die Ähnlichkeit aus.

## Dimension der Matrix der Cosinus-Ähnlichkeiten von Nutzern und Filmen prüfen uns ausgeben
```{r}
dim(similarity_users_movies)
```

Die Matrix beinhaltet 610 User und 9742 Filme.

## 5-Zahlen Statistik für Matrix der Cosinus-Ähnlichkeiten prüfen und ausgeben.
```{r}
five_stats <- function(data) {
  print(paste("Min.:    ", min(data, na.rm = T)))
  print(paste("1st Qu.: ", quantile(data, probs = 1 / 4, na.rm = T)))
  print(paste("Median:  ", median(data, na.rm = T)))
  print(paste("Mean:    ", mean(data, na.rm = T)))
  print(paste("3rd Qu.: ", quantile(data, probs = 3 / 4, na.rm = T)))
  print(paste("Max.:    ", max(data, na.rm = T)))
  print(paste("NA's:    ", sum(is.na(data))))
}

five_stats(similarity_users_movies)
```

Hier geben wir die 5-Zahlen Statistik für die Werte in der Matrix aus.
Es gibt keine Korrelation in der ganzen Matrix, welche einen Wert von über 0.97 hat.

## Cosinus-Ähnlichkeiten von Nutzern und Filmen mit Dichteplot visualisieren.
```{r}
density_similarity <- data.frame(x = as.vector(similarity_users_movies))
ggplot(density_similarity, aes(x)) +
  geom_density() +
  labs(title = "Dichteplot der Cosinus Ähnlichkeiten von Nutzern und Filmen", x = "Cosinus Ähnlichkeit", y = "Dichte") +
  theme_minimal()
```

Hier visualisieren wir die Cosinus Ähnlichkeiten von Nutzern und Filmen mit einem Dichteplot.
Man erkennt, dass es sehr viele Werte gibt, welche sehr nahe bei 0 sind.
Die meisten liegen aber im Bereich von 0.2 bis 0.75.

## Cosinus-Ähnlichkeiten von Nutzern und Filmen mit Dichteplot für Nutzer “241”, “414”, “477”, “526”, “640” und “710” visualisieren.
Es gibt in unserem Datensatz nur 610 User, also können wir 640 und 710 nicht visualisieren

```{r}
ggplot() +
  geom_density(aes(similarity_users_movies[, "241"]), color = "red", fill = "red", alpha = 0.05) +
  geom_density(aes(similarity_users_movies[, "414"]), color = "blue", fill = "blue", alpha = 0.05) +
  geom_density(aes(similarity_users_movies[, "477"]), color = "darkgreen", fill = "darkgreen", alpha = 0.05) +
  geom_density(aes(similarity_users_movies[, "526"]), color = "black", fill = "black", alpha = 0.05) +
  labs(title = "Dichteplot der Cosinus Ähnlichkeiten zwischen 4 User und allen Filmen", x = "Cosinus Ähnlichkeit", y = "Dichte") +
  theme_minimal()
```

Man erkennt, dass die Verteilungen der Ähnlichkeiten der 4 User zu den Filmen sehr unterschiedlich sind.

# Empfehlbare Filme
## Bewertete Filme maskieren, d.h. “Negativabzug” der User-Items Matrix erzeugen, um anschliessend Empfehlungen herzuleiten.
```{r}
neg_deduction <- is.na(users_items)
```

Um den “Negativabzug” der User-Items Matrix zu erzeugen, setzen wir bei allen NA Werten den Wert auf TRUE und bei allen anderen Werten auf FALSE.

## Zeilensumme des “Negativabzuges” der User-Items Matrix für die User “5”, “25”, “50” und “150” ausgeben.
```{r}
rowSums(neg_deduction)[c(5, 25, 50, 150)]
```

Alle vier User haben mehr als 9400 Filme nicht bewertet.

## 5-Zahlen Statistik der Zeilensumme des “Negativabzuges” der User-Items Matrix bestimmen.
```{r}
five_stats(neg_deduction)
```

Die Matrix ist zum grössten Teil mit NA Werten gefüllt, was auch an der 5-Zahlen Statistik ersichtlich ist.

# Top-N Empfehlungen
## Matrix für Bewertung aller Filme durch element-weise Multiplikation der Matrix der Cosinus-Ähnlichkeiten von Nutzern und Filmen und “Negativabzug” der User-Items Matrix erzeugen.
```{r}
# make sure matrix has same dimensions and same order
users_number <- colnames(similarity_users_movies)
diff <- setdiff(similarity_users_movies %>% rownames(), setdiff(similarity_users_movies %>% rownames(), neg_deduction %>% colnames()))
similarity_users_movies <- similarity_users_movies[diff, users_number]
neg_deduction <- neg_deduction[users_number, diff]

# Elementwise multiplication
recommendations <- neg_deduction * t(similarity_users_movies)
recommendations[1:6, 1:6]
```

Durch Elementwise Multiplikation der Matrix der Cosinus Ähnlichkeiten und des Negativabzuges erzeugen wir eine Matrix, welche die Ähnlichkeit der User zu den Filmen zeigt.
Der Unterschied zur vorherigen Ähnlichkeitsmatrix ist, dass schon bewertete Filme eine Korrelation von 0 haben.

## Dimension der Matrix für die Bewertung aller Filme prüfen.
```{r}
dim(recommendations)
```

Die Matrix hat 610 User und 9724 Filme.

## Top-20 Listen extrahieren und Länge der Listen pro Nutzer prüfen.
```{r}
get_top_n_id <- function(n, recommendations) {
  top_n <- matrix(0, dim(recommendations), n)
  for (user_id in rownames(recommendations)) {
    top_n[as.numeric(user_id), ] <- names(sort(recommendations[user_id, ], decreasing = TRUE)[1:n])
  }
  return(top_n)
}

get_top_n_sim <- function(n, recommendations) {
  top_n <- matrix(0, dim(recommendations), n)
  for (user_id in rownames(recommendations)) {
    top_n[as.numeric(user_id), ] <- sort(recommendations[user_id, ], decreasing = TRUE)[1:n]
  }
  return(top_n)
}

top20 <- get_top_n_id(20, recommendations)
top20[1:6, 1:6]
```

Hier haben wir Funktionen geschrieben, welche die Top-N Listen generieren.
Die Funktion get_top_n_id gibt die Top-N Filme als ID zurück, die Funktion get_top_n_sim gibt die Top-N Filme als Ähnlichkeit zurück.

## Verteilung der minimalen Ähnlichkeit für Top-N Listen für N = 10, 20, 50, 100 für alle Nutzer visuell vergleichen.
```{r}
# Generierung der Top-N Listen
min_sim_n10 <- data_frame(x = get_top_n_sim(10, recommendations)[, 10])
min_sim_n20 <- data_frame(x = get_top_n_sim(20, recommendations)[, 20])
min_sim_n50 <- data_frame(x = get_top_n_sim(50, recommendations)[, 50])
min_sim_n100 <- data_frame(x = get_top_n_sim(100, recommendations)[, 100])

# Visualisierung der Verteilung der minimalen Ähnlichkeit
ggplot(min_sim_n10, aes(x)) +
  geom_histogram(binwidth = 0.005, na.rm = TRUE) +
  xlim(0, 1) +
  ylim(0, 35) +
  labs(title = "Verteilung der minimalen Ähnlichkeit der Top-10 Recommendations aller User", x = "minimale Ähnlichkeit", y = "Anzahl") +
  theme_minimal()

ggplot(min_sim_n20, aes(x)) +
  geom_histogram(binwidth = 0.005, na.rm = TRUE) +
  xlim(0, 1) +
  ylim(0, 35) +
  labs(title = "Verteilung der minimalen Ähnlichkeit der Top-20 Recommendations aller User", x = "minimale Ähnlichkeit", y = "Anzahl") +
  theme_minimal()

ggplot(min_sim_n50, aes(x)) +
  geom_histogram(binwidth = 0.005, na.rm = TRUE) +
  xlim(0, 1) +
  ylim(0, 35) +
  labs(title = "Verteilung der minimalen Ähnlichkeit der Top-50 Recommendations aller User", x = "minimale Ähnlichkeit", y = "Anzahl") +
  theme_minimal()

ggplot(min_sim_n100, aes(x)) +
  geom_histogram(binwidth = 0.005, na.rm = TRUE) +
  xlim(0, 1) +
  ylim(0, 35) +
  labs(title = "Verteilung der minimalen Ähnlichkeit der Top-100 Recommendations aller User", x = "minimale Ähnlichkeit", y = "Anzahl") +
  theme_minimal()
```

Desto mehr Filme wir in die Top-N Liste aufnehmen, desto näher rückt die minimale Ähnlichkeiten in Richtung 0.

## Top-20 Empfehlungen für Nutzer “5”, “25”, “50”, “150” visualisieren.
```{r}
recommendations_genres <- function(n, users) {
  mean_genres <- matrix(0, length(users), length(colnames(movies_genres)))
  colnames(mean_genres) <- colnames(movies_genres)
  rownames(mean_genres) <- users

  topn <- get_top_n_id(n, recommendations)
  for (user in users) {
    mean_genres[as.character(user), ] <- colSums(movies_genres[topn[user, ], ]) / n
  }
  return(as.data.frame(mean_genres))
}

temp <- recommendations_genres(20, c(5, 25, 50, 150))
temp$id <- rownames(temp)
temp$type <- "prediction"
temp <- temp %>% pivot_longer(cols = 1:length(colnames(movies_genres)))

temp2 <- as.data.frame(users_profiles[c(5, 25, 50, 150), ])
temp2$id <- rownames(temp2)
temp2$type <- "user profile"
temp2 <- temp2 %>% pivot_longer(cols = 1:length(colnames(movies_genres)))

temp <- union(temp, temp2)

ggplot(temp, aes(x = value, y = name)) +
  geom_line(aes(group = name), alpha = 0.3) +
  geom_point(aes(color = type)) +
  facet_wrap(as.numeric(id) ~ ., ncol = 4) +
  labs(title = "Cleveland Plots der Top-20 Empfehlungen für User 5, 25, 50, 150", x = "Genre", y = "Genre Anteil", color = "Farbbezeichnung") +
  theme_minimal()
```

Hier visualisieren wir anhand von Cleveland Plots den Abstand der Top-N Empfehlungen zu den User Profilen anhand der Genres. Man erkennt, dass wenn ein User ein Genre mehr als die anderen mag, dass die Top-N Empfehlungen auch sehr viele dieser Filme dieses Genres enthalten. Filme mit zuvor weniger bekannten Genres werden eher nicht empfohlen.

## Für Nutzer “133” und “555” Profil mit Top-N Empfehlungen für N = 20, 30, 40, 50 analysieren, visualisieren und diskutieren.
```{r}
# cleveland plot
temp <- recommendations_genres(20, c(133, 555))
temp$n <- "Top 20"
temp2 <- recommendations_genres(30, c(133, 555))
temp2$n <- "Top 30"
temp3 <- recommendations_genres(40, c(133, 555))
temp3$n <- "Top 40"
temp4 <- recommendations_genres(50, c(133, 555))
temp4$n <- "Top 50"

temp <- union(temp, union(temp2, union(temp3, temp4)))
temp$id <- c(133, 555, 133, 555, 133, 555, 133, 555)
temp$type <- "prediction"
temp <- temp %>% pivot_longer(cols = 1:length(colnames(movies_genres)))

temp5 <- as.data.frame(users_profiles[c(133, 555), ])
temp5$id <- c(133, 555)
temp5$type <- "user profile"
temp5$n <- "Profile"
temp5 <- temp5 %>% pivot_longer(cols = 1:length(colnames(movies_genres)))

temp <- union(temp, temp5)

ggplot(temp, aes(x = value, y = name)) +
  geom_line(aes(group = name), alpha = 0.3) +
  geom_point(aes(color = n), alpha = 0.5) +
  facet_wrap(as.numeric(id) ~ ., nrow = 2) +
  labs(title = "Cleveland Plots der Top-N Empfehlungen für User 133, 555", x = "Genre", y = "Genre Anteil", color = "N") +
  theme_minimal()
```

Hier können wir ein ähnliches Bild erkennen wie beim vorherigen Plot. Jedoch kann man erkennen, dass sich die Durchschnittswerte der Filme im Normalfall bei einer höhere N Zahl näher zu den User Profilen bewegen.
